【裁判字號】    99,中交簡上,424
【裁判日期】    990813
【裁判案由】    公共危險
【裁判全文】
臺灣臺中地方法院刑事判決         99年度中交簡上字第424號
上訴人  即
被      告  甲○○
上列上訴人即被告因公共危險案件，不服本院臺中簡易庭99年度
中交簡字第788號中華民國99年4月12日第一審刑事簡易判決（聲
請簡易判決處刑案號：臺灣臺中地方法院檢察署99年度速偵字第
1311號），提起上訴，本院管轄之第二審合議庭判決如下：
    主    文
上訴駁回。
    犯罪事實及理由
一、本案經本院合議庭審理結果，認第一審刑事簡易判決認事用
    法及量刑均無不當，應予維持，並引用第一審刑事簡易判決
    書（含聲請簡易判決處刑書）記載之事實、證據及理由（如
    附件）。
二、上訴人即被告（下稱被告）甲○○上訴意旨略以：對警方對
    其實施呼氣酒精濃度測試儀器是否正確，深表質疑，請求撤
    銷原判決，給其緩刑等語。惟查：
  (一)被告於警詢、偵查中及本院審理時均坦承有於民國99年3月
    29日20時許，在其住處飲用高粱酒後，仍駕駛車牌號碼HR-5
    289號自用小客車出門，並於翌日（30日）1時20分許，行經
    臺中縣烏日鄉○○路與三民街口時，因闖紅燈為警攔檢盤查
    ，並經警測得呼氣酒精濃度達0.78MG／L之事實，並有臺中
    縣警察局交通事故及酒後駕車當事人酒精測定紀錄表及汽車
    駕駛人酒後生理協調平衡檢測紀錄表各1份在卷可憑，且被
    告所駕駛之上開自用小客車，確有無視交通號誌存在而闖紅
    燈之駕駛情形，堪認被告確有不能安全駕駛之情事至明；再
    依汽車駕駛人酒後生理協調平衡檢測紀錄表所示，被告經員
    警為生理協調平衡檢測時，就「用筆在兩個同心圓之間的零
    點五公分環狀帶內（如附圖）」，檢測結果亦不合格，顯見
    被告於酒後駕車為警查獲時，確有不能安全駕駛之情事。
  (二)再查，本件警員所持以對被告實施酒測而列印卷附之該紙酒
    精測定紀錄表之序號061989D號呼氣酒精測試器，據卷附之
    經濟部標準檢驗局呼氣酒精測試器檢定合格證書影本所示，
    該台呼氣酒精測試器之檢定日期為98年12月15日，且檢定有
    效期限為1年，意即本案於99年3月30日對被告以該台呼氣酒
    精測試器實施酒測之時，係在有效期限內，是被告質疑該呼
    氣酒精測試器不準確，顯係空言卸責之詞，無足憑採。
  (三)按刑罰之量定，屬法院自由裁量之職權行使，應審酌刑法第
    57條所列各款事由及一切情狀，為酌量輕重之標準，並非漫
    無限制。在同一犯罪事實與情節，如別無其他加重或減輕之
    原因，下級審法院量定之刑，亦無過重或失輕之不當情形，
    則上級審法院對下級審法院之職權行使，原則上應予尊重（
    最高法院85年度臺上字第2446號裁判意旨參照）；本案原審
    審酌被告之前科紀錄，復綜合各情判處被告拘役30日，如易
    科罰金，以新臺幣1千元折算1日，其量刑既在法定刑之內，
    且量刑本屬法院就個案為裁量之職權，難謂有何違法失當之
    處；是原審認事用法及量刑均屬妥適，被告上訴猶執前詞置
    辯，復請求從輕量刑，均無理由，應予駁回。
據上論斷，應依刑事訴訟法第455條之1第1項、第373條、第368
條，判決如主文。
中    華    民    國    99    年     8    月    13    日
                  刑事第六庭    審判長法  官  林三元
                                      法  官  黃益茂
                                      法  官  戴博誠
上正本證明與原本無異。
本件不得上訴。
                                      書記官  林政佑
中    華    民    國    99    年     8    月    13    日

司法院資訊處製作；財團法人民間司法改革基金會備份。
